【裁判字號】    98,訴緝,98
【裁判日期】    980730
【裁判案由】    毒品危害防制條例
【裁判全文】
臺灣高雄地方法院刑事判決              98年度訴緝字第98號
公  訴  人  臺灣高雄地方法院檢察署檢察官
被      告  乙○○
                    （另案於臺灣台中女子監獄執行中）
                    （現寄押臺灣高雄第二監獄）
上列被告因毒品危害防制條例案件，經檢察官提起公訴（96年度
毒偵字第8953號），本院合議庭裁定由受命法官獨任進行簡式審
判程序，判決如下：
    主  文
乙○○施用第一級毒品，處有期徒刑柒月。又施用第二級毒品，
處有期徒刑參月。應執行有期徒刑玖月。
    事  實
一、乙○○前因違反毒品危害防制條例案件，經本院以96年度毒
    聲字第129 號裁定送觀察、勒戒後，認無繼續施用毒品之傾
    向，甫於民國96年4 月13日執行觀勒完畢釋放出所，並經臺
    灣高雄地方法院檢察署檢察官以96年度毒偵字第2452號為不
    起訴處分確定。詎其仍未戒除毒癮，於前次觀察勒戒執行完
    畢5 年內，復基於施用第一級毒品海洛因之犯意，於96年9
    月7 日某時，在其位於高雄市○○路某朋友住處，以摻入香
    菸點燃吸食之方式施用第一級毒品海洛因1 次，另基於施用
    第二級毒品甲基安非他命之犯意，於96年9 月9 日2 時55分
    許為警對其採尿前回溯96小時內之某時（不含公權力拘束期
    間），在其位於高雄市○○路某朋友住處，以將甲基安非他
    命置於玻璃管內以火燒烤吸食煙霧之方式，施用第二級毒品
    甲基安非他命1 次，嗣於96年9 月8 日21時55許，在高雄市
    新興區○○路與文武街口，因另犯詐欺案件遭通緝中，為警
    當場逮捕，並經警方採集其尿液送請鑑驗，結果呈海洛因代
    謝後之嗎啡陽性反應及安非他命、甲基安非他命陽性反應，
    始悉上情。
二、案經高雄市政府警察局移送臺灣高雄地方法院檢察署檢察官
    偵查起訴。
    理  由
一、本件被告乙○○所犯係死刑、無期徒刑、最輕本刑為3 年以
    上有期徒刑以外之罪，其於準備程序中就被訴事實為有罪之
    陳述，經法官告知簡式審判程序之旨，並聽取公訴人及被告
    之意見後，本院依刑事訴訟法第273 條之1 第1 項之規定，
    裁定進行簡式審判程序。又本件之證據調查，依刑事訴訟法
    第273 條之2 規定，不受同法第159 條第1 項、第161 條之
    2 、第161 條之3 、第163 條之1 及第164 條至第170 條規
    定之限制，均合先敘明。
二、訊據被告對其分別在上揭時、地，以上述方法施用第一級毒
    品海洛因及第二級毒品甲基安非他命各1 次之事實坦承不諱
    （見本院98年度訴緝字第98號卷第48至49頁）；且被告為警
    方逮捕後，於96年9 月9 日上午2 時55分許所採集之尿液，
    經高雄市立凱旋醫院以氣相層析質譜法（GC/MS） 確認檢驗
    結果，呈海洛因代謝後之嗎啡陽性反應及安非他命、甲基安
    非他命陽性反應，有高雄市立凱旋醫院96年9 月17日轉碼編
    號A00000000 號濫用藥物尿液檢驗報告及保安警察大隊刑案
    移送專責組偵辦毒品危害防制條例嫌疑人尿液採證代碼表（
    L 專-96432）各1 紙附卷為佐（見警卷第7 、8 頁）。按人
    體施用甲基安非他命後，其主要代謝物中，未改變型態之甲
    基安非他命占施用劑量達百分之43，安非他命則約為百分之
    5 ；人體若係施用安非他命後，主要代謝物中則有未改變型
    態之安非他命，但無甲基安非他命，此經法務部調查局以93
    年5 月4 日調科壹字第09362413980 號函釋明在案，為本院
    職務上已知之事實。足見人體若施用安非他命，其尿液代謝
    物不可能出現甲基安非他命，惟人體若施用甲基安非他命，
    其尿液代謝物除主要有甲基安非他命外，亦可能有少量之安
    非他命。參以卷附被告之尿液檢驗報告所載其尿液檢體呈現
    安非他命及甲基安非他命之陽性反應，有上開濫用藥物尿液
    檢驗報告1 紙（見警卷第7 頁）附卷可稽，顯見被告係施用
    第二級毒品甲基安非他命，公訴意旨謂被告施用之第二級毒
    品為安非他命云云，容有誤會。故本案事證明確，被告前揭
    自白與事實相符，被告施用第一級毒品海洛因、第二級毒品
    甲基安非他命之犯行，洵堪認定，應予依法論科。
三、按犯毒品危害防制條例第10條之罪，經觀察、勒戒後，認無
    繼續施用毒品之傾向，應即釋放，並為不起訴處分；認有繼
    續施用毒品之傾向者，應由檢察官聲請法院裁定令入戒治處
    所施以強制戒治，至無繼續戒治之必要，強制戒治期滿，應
    即釋放，由檢察官為不起訴處分。經觀察勒戒、強制戒治執
    行完畢釋放後，5 年內再犯第10條之罪，依毒品危害防制條
    例第23條第2 項規定意旨，應由檢察官偵查起訴。查被告前
    因施用毒品案件，經本院以96年度毒聲字第129 號裁定送觀
    察、勒戒後，認無繼續施用毒品之傾向，甫於96年4 月13日
    執行觀勒完畢釋放出所，並經臺灣高雄地方法院檢察署檢察
    官以96年度毒偵字第2452號為不起訴處分確定，有臺灣高等
    法院被告前案紀錄表在卷可稽。是被告於經觀察、勒戒執行
    完畢後，於5 年內再犯本案，檢察官逕行起訴，即無不合。
四、查海洛因係毒品危害防制條例第2 條第2 項第1 款所稱之第
    一級毒品，甲基安非他命係同條例第2 條第2 項第2 款所稱
    之第二級毒品，核被告所為，係犯毒品危害防制條例第10條
    第1 項施用第一級毒品罪及同條例第10條第2 項施用第二級
    毒品罪。其施用前持有第一級毒品海洛因、第二級毒品甲基
    安非他命之低度行為，應為施用第一級毒品海洛因、第二級
    毒品甲基安非他命之高度行為所吸收，均不另論罪。被告所
    犯上開2 罪，犯意各別，行為互殊，應予分論併罰。爰審酌
    被告前因施用毒品案件，經施以觀察、勒戒執行完畢後，猶
    未戒除施用毒品惡習，再為本件施用毒品犯行，惟係戕害自
    身健康，未直接危害他人，且犯後坦承犯行，尚具悔意，及
    其犯罪之動機、目的、手段等一切情狀，分別量處如主文所
    示之刑，並定其應執行刑，以資懲儆。
據上論斷，應依刑事訴訟法第273 之1 第1 項、第284 條之1 、
第299 條第1 項前段，毒品危害防制條例第10條第1 項、第2 項
，刑法第11條前段、第51條第5 款，判決如主文。
本案經檢察官甲○○到庭執行職務。
中    華    民    國    98    年    7     月    30    日
                  刑事第六庭    法  官  曾鈴
以上正本證明與原本無異。
如不服本判決應於收受送達後10日內向本院提出上訴書狀，並應
敘述具體理由；如未敘述上訴理由者，應於上訴期間屆滿後20日
內向本院補提理由書（均須按他造當事人之人數附繕本）「切勿
逕送上級法院」。
中    華    民    國    98    年    7     月    31    日
                                書記官  李月君
附錄本件論罪科刑法條：
毒品危害防制條例第10條
施用第一級毒品者，處 6 月以上 5 年以下有期徒刑。
施用第二級毒品者，處 3 年以下有期徒刑。


司法院資訊處製作；財團法人民間司法改革基金會備份。
